臺灣基隆地方法院民事裁定  
111年度消債清字第23號
聲  請  人
即  債務人  蔣和倩  


代  理  人  涂予彣律師(法扶律師)
上列當事人聲請消費者債務清理事件，本院裁定如下：
    主  文
債務人應於本裁定送達後二十日內，預納郵務送達費新臺幣貳仟
零壹拾元，並補提如附件所示文件、資料及說明到院。
    理  由
一、按聲請更生或清算不合程式或不備其他要件者，法院應以裁
    定駁回之；但其情形可以補正者，法院應定期間先命補正，
    消費者債務清理條例第8條定有明文。次按聲請更生或清算
    ，徵收聲請費新臺幣（下同）1,000元；郵務送達費及法院
    人員之差旅費不另徵收；但所需費用超過應徵收之聲請費者
    ，其超過部分，依實支數計算徵收；前項所需費用及進行更
    生或清算程序之必要費用，法院得酌定相當金額，定期命聲
    請人預納之，逾期未預納者，除別有規定外，法院得駁回更
    生或清算之聲請，消費者債務清理條例第6條同有明文。又
    債務人聲請清算時，所提出之財產及收入狀況說明書，應表
    明下列事項，並提出證明文件：財產目錄，並其性質及所
    在地。最近5年是否從事營業活動及平均每月營業額。收
    入及必要支出之數額、原因及種類。依法應受債務人扶養
    之人；法院裁定開始清算程序前，得依職權訊問債務人，並
    得定期命債務人據實報告清算聲請前2年內財產變動之狀況
    ；債務人違反前項報告義務者，法院得駁回清算之聲請，消
    費者債務清理條例第81條第1項、第4項、第82條分別定有明
    文。
二、債務人聲請清算，有預納郵務送達費之必要，依債權人及債
    務人總人數，以每人10份，每次郵務送達費43元估算，並扣
    除已繳納之聲請費1,000元，應預納2,010元【計算式：（6＋
    1）4310－1,000＝2,010】；又債務人漏未提出如附件所示
    文件、資料及說明到院，爰依前開說明定期命補正
三、依消費者債務清理條例第6條第3項、第82條第1項、第8條後
    段，裁定如主文。　　
中　　華　　民　　國　　111 　年　　9 　　月　　7 　　日
                  民事庭法　  官　李謀榮
以上正本係照原本作成。
本件裁定不得抗告。
中　　華　　民　　國　　111 　年　　9 　　月　　7 　　日
                        書 記 官　顏培容
【附件】
一、請提出聲請人之財團法人金融聯合徵信中心當事人綜合信用
    報告－債務清理條例前置協商專用債權人清冊。
二、請提出聲請人之全國財產稅總歸戶財產查詢清單。
三、請提出聲請人之109年度、110年度綜合所得稅各類所得資料
    清單。
四、請提出聲請人之勞工保險被保險人投保資料表（含明細）、
    全民健保投保歷史明細表。
五、聲請人固已提出財產及收入狀況說明書，但就財產目錄部分
    所陳報者僅有「基隆市鄰○○路0巷00○0號房地」（似指基隆
    市○○路○○路0巷00○0號），惟財產目錄就此部分仍應就有無
    存款帳戶、有價證券、奢侈或貴重物品、無體權利、其他土
    地、房屋、股票等資料具體說明，聲請人既已陳稱有上述之
    土地、建物，即應提出登記謄本或權狀影本。如有機車或汽
    車則請提出行車執照或其他登記文件﹔如有信用合作社股利
    則請提出股利所得證明文件，並說明聲請人在提起本件聲請
    前2年內不動產、股票、存款等項之變動狀況。
六、聲請人雖於聲請前2年內必要支出中列出「租金」共60,000
    元之支出，惟仍應提出租賃契約，並陳明該所租房屋之房屋
    坪數、所有居住成員及如何分擔租金及相關居住費用（例如
    ：水、電、瓦斯、室內家用電話費用等）。至聲請人既陳稱
    有上開基隆市中正區平二路之房地，何以又需另行支付租賃
    房屋之支出，亦請敘明其原由。
七、聲請人於臺灣集中保管結算所股份有限公司保管劃撥帳戶往
    來證券商、股票餘額、異動表等相關資料（請逕向集保公司
    申請），投資交易明細及投資證明文件，陳報所投資之基金
    淨額。及自民國109年8月起迄今所有證券戶存摺、證券交割
    款匯入匯出之帳戶存摺封面及內頁完整影本（應補登至本裁
    定送達日）、上開證券戶所屬公司出具之客戶庫存餘額表影
    本。
八、聲請人自109年8月起迄今所有郵局及金融機構（含外幣帳戶
    ）、證券帳戶（集保帳戶）之存摺封面及內頁影本（應補登
    存摺至本裁定送達日）。
九、提出「中華民國人壽保險商業同業公會投保查詢單」，及以
    聲請人為要保人之商業保險契約書（含人壽保險、年金保險
    、投資型保險），並說明投保內容、是否辦理保單質借、現
    有保單價值準備金、每月支出保險費之金額（併提出繳費收
    據或轉帳證明）。
十、提出相關證明文件，說明聲請人或所扶養之對象是否領取任
    何社會補助、年金或津貼，並提出受領各項社會補助、津貼
    、國民年金老年年金給付及勞工退休金、勞工保險老年給付
    之匯款帳戶存摺，自受領時起迄今之內頁明細（應補登存摺
    至本裁定送達日）。
十一、請補正說明聲請人主張現在每月支出生活必要支出之金額
      。又依聲請人財產及收入狀況報告書內，聲請前2年必要
      支出為652,020元、收入則為580,956元，其收入低於支出
      之金額達71,064元，請一併說明聲請人如何支付超出部分
      支出金額並提出證明文件。
十二、聲請人提出之債權人清冊中，包含：國泰世華商業銀行股
      份有限公司、富邦資產管理股份有限公司、台新資產管理
      股份有限公司、匯豐（台灣）商業銀行股份有限公司、凱
      基商業銀行股份有限公司、玉山商業銀行股份有限公司，
      惟依聲請人一併提出之基隆市中正區調解委員會調解書中
      ，亦有積欠台新國際商業銀行股份有限公司之債務存在，
      且依調解內容之履行方式，現應仍在清償期內而尚未全數
      清償完畢；則何以聲請人於債權人清冊中未將台新國際商
      業銀行列為債權人？請敘明其原由。如係債權讓與（即債
      權人清冊中之「台新資產管理股份有限公司」部分所註明
      之債權轉讓），請提出債權人所為債權讓與之通知文書供
      參；如係疏漏，亦請就正確之債權人清冊予以補正後併向
      本院提出。
十三、本件債務清理程序若經法院裁定開始清算程序，則聲請人
      有何財產可作為清算財團之財產？請製作資產表並附具證
      明文件詳述之。（係指包括土地、建築物、動產、銀行存
      款、股票、人壽保單、事業投資或其他資產在內之各類財
      產）
十四、以上應說明事項請以條列方式分項記載，證物則依序標示
      編號提出。